---
title: "test"
author: "ShenTao"
date: "9/29/2021"
output: pdf_document
---
```{r}
set.seed(10)
y<-as.numeric()
y<-append(y,2)
y
x<-sample(1:10,4)
x
x<-append(x,2)
x
exam.vec.2<-rep(1,8)
exam.vec.2
exam.vec.2<-append(exam.vec.2,2,after = 2)
exam.vec.2
all(exam.vec.2==1)
```


```{r setup, include=TRUE}
Pitchers_Speeds<-data.frame(
  Pitchers_Name=c(NA,"Bob Feller","Aroldis Chapman","Aroldis Chapman","Joel Zumaya"),
  MPH=c(108.1,107.6,106,105.1,104.8),
  stringsAsFactors = FALSE
)
Pitchers_Speeds
complete.cases(Pitchers_Speeds)
#拿到框架中的一列包括属性名称，返回data.frame结构
Pitchers_Speeds[1]
#拿到data中$属性的数据，仅仅为数据
Pitchers_Speeds$MPH
#仅拿到某一列的数据不包括属性名称，仅仅为数据
Pitchers_Speeds[[1]]
```


#对data frame进行取值操作
```{r}
df<-data.frame(
  num=c(3,4,2,-1),
  char=c("a","b","b","a"),
  lgc=c(T,F,T,T),
  stringsAsFactors = F
)
df
#拿到char所对应的一列
df["char"]
nrow(df)
```

#data.frame还具有许多可执行的其他操作
#colnames（）得到列名，rownames（）得到行名，nrwo()、ncol（）分别得到行数、列数

#merge(data.frame1,data.frame2)将两个data进行合并，理解为数据库的自然连接
```{r}
test1<-data.frame(
  name=c("Dick","Gose","Rolf","Helen"),
  year=c(1963,1970,1971,1974),
  BA=c(0.12,0.53,0.53,0.81),
  HR=c(0.27,0.74,0.28,0.29)
)
test2<-data.frame(
  name=c("Dick","Gose","Rolf","Helen"),
  year=c(1963,1970,1971,1974),
  A=c(0.42,0.26,0.87,0.86),
  FA=c(0.12,0.57,0.37,0.15)
)
test<-merge(test1,test2)
test
```

#aggregate()将data进行分类组合，它将data分成不同的组别，然后对不同的组别进行操作
```{r}
gr<-c("A","A","B","B")
x<-c(1,2,3,4)
y<-c(4,3,2,1)
myf<-data.frame(gr,x,y)
#aggregate(data,group by,function),data指需要进行操作的dataframe，第二个参数为分类的依据，第三个操作是分类后想要进行的操作
aggregate(myf,list(myf$gr),mean)
```

#stack()将dataframe转换为一列同时对应其组别
```{r}
group1<-rnorm(3)
group2<-rnorm(3)
group3<-rnorm(3)
group<-data.frame(group1,group2,group3)
stack(group)
```

#List用法,list中每一个元素可以是不同的数据类型
#与dataframe不同的是，每一个元素中所包含的元素的个数不一定相等
```{r}
L<-list(c("egg","apple","milk"),c(2,3,2),c("cartons","lbs","carton"))
L
l<-list(
  number=c(1,2,3),
  char=c("a","b"),
  other_list=list(
    logical=c(T,F,T,F),
    moreChar="something"
  )
)
l[1]
l["number"]
l[[1]]
l[3]
```

#一些小操作
```{r}
r<-"hello"
t<-"world"
#用！将两个字符隔开
paste(r,t,sep="!")
```
```{r}
mychar<-"This is a character"
#对字符串进行计数
nchar(mychar)
```
```{r}
x<-c("Gose","Longhow","David")
#取出字符串中从first到last的字符集合
substring(x,first=2,last = 4)
```
```{r}
paste("number",1:10,sep='.')
```
```{r}
mychar<-c("mytest","abctestabc","test.po.test")
#pattern表示需要匹配的字符串，使用replacement进行替换，fixed=T表示需要完全匹配
gsub(pattern = "test",replacement = "",x=mychar,fixed = TRUE)
```

#strsplit()将字符串根据指定的字符进行分割
```{r}
x<-c("some~text","another-string")
strsplit(x,split = NULL)
#指定的字符需要使用中括号括起来
strsplit(x,split="[~-]")
```

#Factor()因子
#名义型变量是没有顺序的类别变量
#有序型变量表示一种顺序关系，而非数量关系
```{r}
x<-1:15
breaks<-c(0,5,10,15,20)
#cut根据所给定的一维向量进行数据的切分
cut(x,breaks)
#将距离等分为5份，然后对其进行切分
cut(x,breaks=5)
y<-rnorm(15)
cut(y,breaks=3,labels=c("low","medium","high"))
```

#日期处理操作Date和Time
```{r}
temp<-c("12-09-1973","29-01-1974")
#将字符串类型与指定的日期格式对应
z<-as.Date(temp,"%d-%m-%Y")
z
data.class(z)
#将date类型的数据按照指定的格式进行输出
format(z,"%d-%m-%Y")
#计算时间戳相差的时间天数
z[2]-z[1]
#计算当前给定日期的星期数,与此类似的还有months，quarters计算季度
quarters(z[2])
weekdays(z[1])
```

#Special Constants一些特殊的常量，
#NA表示空值，Inf表示正无穷大，-Inf表示负无穷大，TRUE表示真值，FALSE表示假

#set.seed(431)设置的种子的意义在于，随机数的产生每次都是随机的，设置种子即是用种子的编号来保存这一次所产生的随机数，以免每次随机数产生的结果都不同
```{r}
set.seed(431)
#replicte(times,sample(counts,number))在1～number中产生counts个随机数，并重复这个过程times次
(mat43=replicate(4,sample(3,3)))
#将0重复4次输出
(mat431=rep(0,4))
#拿到矩阵每列的最大值赋值给mat431
for(j in 1:4){
  mat431[j]=max(mat43[,j])
}
mat431
```

#R语言中函数的写法
```{r}
fun1=function(arg1,arg2){
  w=arg2^2
  return(arg1+w)
}
fun1(3,5)
```

#文件的io读入与输出
file.show()、read.table()等等函数